臺灣新竹地方法院民事簡易判決  
110年度竹簡字第391號
原      告  蔡昕翰  

被      告  楊美娟  
上列當事人間遷讓房屋等事件，本院於民國110年11月2日辯論終
結，判決如下：
    主      文
被告應將門牌號碼新竹市○○路○段○○○號四樓之十房屋騰空遷讓返
還原告。
被告應自民國一○八年五月二十七日起至遷讓前項房屋之日止，
按月給付原告新臺幣陸仟伍佰元。
原告其餘之訴駁回。
訴訟費用由被告負擔。
本判決第一、二項得假執行。
    事實及理由
一、原告起訴主張：門牌號碼新竹市○○路○段000號4樓之10房屋
    （下稱系爭房屋）原為被告所有，嗣由原告於民國108年5月
    21向本院拍賣取得，經本院於108年5月21日核發不動產權利
    移轉證明書後，並於108年8月13日辦理所有權移轉登記。原
    告取得系爭房屋所有權後，被告並無合法占用系爭房屋之正
    當權源，仍居住系爭房屋內拒不遷讓，原告自得本於所有權
    人之地位，排除侵害。又被告無權占用系爭房屋，被告係無
    法律上之原因受有相當於租金之利益，致原告受有相當於租
    金之損害。茲系爭房屋鄰近新竹市之主要道路，周圍商家林
    立，交通便利，生活機能發達，依同社區大樓之租屋資訊相
    較，與系爭房屋相同條件之出租行情為每月租金新臺幣（下
    同）6,500元，以此計算原告損害，則被告應按月給付原告6
    ,500元賠償原告所受之損害。並聲明：（一）被告應將系爭
    房屋騰空遷讓返還原告。（二）被告應自108年5月21日起至
    遷讓上開房屋之日止，按月給付原告6,500元。
二、被告則以：伊沒有欠原告這麼多錢，原告為什麼可以拍定？
    伊之前還有別的土地設定抵押，那筆也已經給原告了，如果
    要伊搬走，伊也沒有其他地方可以住。伊記得伊總共簽立2
    張本票，金額分別是70萬元、80萬元。伊根本不了解拍賣的
    狀況，原告要求的數字與伊當初拿到的並不一樣，伊拿到的
    沒這麼多，伊要處理也要在伊的能力範圍內等語。並聲明：
    原告之訴駁回。
三、本院之判斷：
（一）原告主張系爭房屋係原告向本院拍賣取得之事實，業據其
      提出所述相符之土地及建物登記謄本、Google地圖、591
      房屋交易網路截圖等件為證，並經本院調閱107年度司執
      字第27062號清償票款強制執行卷宗查核屬實，堪認原告
      此部分主張為真實。
（二）按所有人對於無權占有或侵奪其所有物者，得請求返還之
      。對於妨害其所有權者，得請求除去之。有妨害其所有權
      之虞者，得請求防止之，民法第767條第1項定有明文。而
      民法第767條規定之無權占有，係指無占有之正當權源，
      而占用所有人之物而言，無論係自始無權占有，或係原為
      有權占有，其後喪失占有之權源者，均屬之(最高法院87
      年度台上字第2024號判決意旨參照)。查原告現為系爭房
      屋之所有權人，而被告現仍繼續占有使用系爭房屋，被告
      並不爭執，被告雖辯稱伊沒有欠原告這麼多錢，原告為什
      麼可以拍定？伊之前還有別的土地設定抵押，那筆也已經
      給原告了，如果要伊搬走，伊也沒有其他地方可以住云云
      ，然查，原告為系爭房屋之所有權人，被告既係無權占有
      系爭房屋，依法即應搬遷，原告與被告間之債權債務關，
      屬原告與被告間另一法律關係，被告不得據此而拒絕遷讓
      房屋，被告所辯均不足採。又被告復未舉證證明渠有何繼
      續占有使用系爭房屋之正當權源，自應認屬無權占有。是
      衡諸上開規定及說明，認原告本於系爭房屋所有權人之身
      分，請求被告應將系爭房屋騰空遷讓返還原告，應屬有據
      。
（三）次按無法律上之原因而受利益，致他人受損害者，應返還
      其利益，雖有法律上之原因，而其後已不存在者，亦同，
      民法第179條定有明文。復按無權占有他人所有物或地上
      物，可能獲得相當於租金之利益，並應以客觀上占有人所
      受之利益為衡量標準，非以請求人主觀上所受之損害為斷
      （最高法院104年度台上字第715號判決意旨參照）。本件
      原告主張被告無權占用系爭房屋，受有相當於租金之利益
      ，致原告受有相當於租金之損害，每月租金應以6,500元
      計算等情，並提出地圖資料、與系爭房屋同社區之租金網
      路資料等為證（見本院卷第25、27頁）。查原告自108年5
      月27日取得不動產權利移轉證明書，有送達回證附於前揭
      執行卷為憑，依強制執行法第98條第1項規定，原告自領
      得權利移轉證書之日起，取得系爭房屋所有權，被告自原
      告於108年5月27日取得系爭房屋所有權後無權占用系爭房
      屋迄今，此經本院認定如前，依上開規定及說明，被告自
      獲有相當於租金之利益，並致原告受有相當於租金之損害
      ，是原告請求被告給付相當於租金之不當得利，自無不可
      。本院審酌系爭房屋Google地圖所示，系爭房屋位於新竹
      市經國路二段，附近確實商家林立，生活機能確屬便利。
      另佐以原告所提上開房屋租屋網路資料，系爭房屋租金交
      易每月6,500元等節，是原告主張系爭房屋每月租金以6,5
      00元計算，堪信合理。據此，原告請求自其取得系爭房屋
      所有權之日即108年5月27日起，至被告騰空遷讓返還系爭
      房屋之日止，按每月6,500元計算之相當於租金之不當得
      利，洵屬正當，為有理由，逾此部分之請求，則屬無據，
      應予駁回。
四、綜上所述，原告主張被告無權占有系爭房屋，依所有物返還
    請求權之規定，訴請被告將系爭房屋騰空遷讓返還原告，及
    依不當得利之法律關係，請求被告應自108年5月27日起至騰
    空遷讓返還上開房屋之日止，按月給付原告6,500元，為有
    理由，應予准許，逾此部分之請求，為無理由，應予駁回。
    本件係適用簡易程序所為被告敗訴之判決，爰依民事訴訟法
    第389條第1項第3款規定，依職權宣告假執行。
五、本件事證已臻明確，兩造其餘攻擊防禦方法及所提證據，經
    核於結果不生影響，爰不一一論述，併此敘明。
據上論結，本件原告之訴為一部有理由，一部無理由，依民事訴
訟法第436條第2項、第78條、第389條第1項第3款，判決如主文
。
中　　華　　民　　國　　110 　年　　11　　月　　16　　日
                  新竹簡易庭    法  官  邱玉汝
以上正本係照原本作成。
如對本判決上訴，須於判決送達後20日內向本院提出上訴狀；如
委任律師提起上訴者，應一併繳納上訴審裁判費。
中　　華　　民　　國　　110 　年　　11　　月　　16　　日
                                書記官  陳筱筑